臺灣嘉義地方法院刑事判決
110年度侵訴字第35號
公  訴  人  臺灣嘉義地方檢察署檢察官
被      告  李兆欽



選任辯護人  賴一帆律師
上列被告因妨害性自主等案件，經檢察官提起公訴（110年度偵
字第8788號），本院判決如下：
    主  文
甲○○犯侵入住宅罪，累犯，處有期徒刑參月，如易科罰金，以新
臺幣壹仟元折算壹日。又犯乘機性交罪，累犯，處有期徒刑參年
貳月。
    犯 罪 事 實
一、甲○○未經成年之A女（警偵代號BN000-A110060，真實姓名年
    籍詳卷）之同意，基於侵入住宅之犯意，於民國110年9月21
    日23時11分前6至7分許，自未上鎖之A女住處（地址詳卷）
    後門，無故侵入A女屋內，行經A女在一樓的房間，見A女躺
    在房間床上睡覺，下身僅著內褲，竟另基於乘機性交之犯意
    ，乘A女熟睡已處於相類於精神障礙而不知抗拒之情狀下，
    以其手指伸入A女所穿內褲侵入A女陰唇部位之方式，乘機對
    A女為性交1次，致A女受有右側小陰唇內側輕微紅擦傷之傷
    害。嗣因A女感覺疼痛驚醒發覺後，於同日23時11分許跑出
    屋外求救，甲○○遂伺機由A女住處後門巷子逃逸。
二、案經嘉義縣警察局布袋分局報告，暨A女訴由臺灣嘉義地方
    檢察署檢察官偵查起訴。
    理  由
壹、程序部分：
    本判決下列所引用被告以外之人於審判外之陳述，經本院提
    示後，檢察官、被告甲○○及其辯護人均同意作為證據，而本
    院審酌各該證據作成時之情況，均核無違法不當或證明力明
    顯過低之瑕疵，亦認以其等作為證據應屬適當，是依刑事訴
    訟法第159條之5第1項之規定，認各有證據能力。
貳、實體方面：
一、上開犯罪事實，業據被告於本院準備程序及審理時均坦承不
    諱（見本院卷第241至247、275至292頁），核與證人即告訴
    人A女於警詢及偵查時、證人即鄰居陳○○於警詢時之證述
    相符（見警卷第11至13、16至17、19至21頁，偵卷第13至17
    、83至84頁），並有指認犯罪嫌疑人紀錄表、110年9月24日
    職務報告書、性侵害犯罪事件通報表、代號與真實姓名對照
    表、性侵害案件驗證同意書、嘉義長庚醫院受理疑似性侵害
    事件驗傷診斷書、嘉義縣警察局布袋分局110年11月17嘉布
    警偵字第1100015240號函及所附内政部警政署刑事警察局11
    0年11月5日刑生字第1108013188號鑑定書、嘉義縣警察局布
    袋分局110年12月14日嘉布警偵字第1100016813號及所附被
    告住處與告訴人住處、證人住處距離圖、嘉義縣警察局布袋
    分局111年1月11日嘉布警偵字第1110000621號函及所附111
    年1月9日職務報告、雙方居住示意圖、告訴人住家與周邊示
    意圖、告訴人住家結構、告訴人房間配置圖各1份、勘驗筆
    錄、村里道路路燈示意圖、被告與告訴人住處距離示意圖各
    2份、指認相片1張、監視器翻拍照片29張、勘驗截圖暨說明
    22張、涉嫌妨害自主案證物照片1張、告訴人住處一樓就寢
    房間模擬案發時間光線2張、告訴人住處一樓往前、後門模
    擬案發時間光線2張、告訴人住處模擬案發時間窄巷光線2張
   、監視器及密錄器光碟1片在卷可考（見警卷第14至15、18、
    24至45頁，偵卷密封袋，本院卷第55至58、69至71、92至93
    、99至111、131、143、157至195、205至225頁），是依上
    揭補強證據已足資證明被告所為之任意性自白，核與事實相
    符。本件事證明確，被告之犯行，堪予認定，應予依法論科
    。
二、稱性交者，謂非基於正當目的所為之下列性侵入行為：…以
    性器以外之其他身體部位或器物進入他人之性器、肛門，或
    使之接合之行為，刑法第10條第5項定有明文。又女性之大
    小陰唇、陰蒂、陰道、子宮等均屬性器，凡非基於正當目的
    而以性器或性器以外之其他身體部位或器物進入大陰唇內側
    之性器之性侵入行為，均係刑法第10條第5項所指之性交，
    並非以侵入陰道為必要（最高法院106年度台上字第2226號
    、106年度台上字第2255號判決意旨參照）。是核被告所為
    ，係犯刑法第306條第1項之侵入住宅罪，及同法第225條第1
    項之乘機性交罪。又本件被告意在以手指乘機對告訴人為性
    交，於實施性交行為過程中，致告訴人受有右側小陰唇內側
    輕微紅擦傷之傷害，乃實施性交之當然結果，不另論傷害罪
    。
三、被告所犯上揭2罪，犯意各別，行為互殊，應予分論併罰。
四、被告前因妨害公務案件，經臺灣臺南地方法院以108年度簡
    字第143號判決判處有期徒刑4月確定，於108年10月23日執
    行完畢出監（下稱前案）乙節，有臺灣高等法院被告前案紀
    錄表1份在卷可稽，被告於有期徒刑執行完畢後，5年以內故
    意再犯本件有期徒刑以上之2罪，均為累犯，並衡酌司法院
    釋字第775號解釋意旨，被告前案所犯之妨害公務案件，與
    本案侵入住宅、乘機性交犯行之罪質雖不相同，然均屬故意
    犯罪，被告於前案執行完畢後，猶未能知所警惕，再犯本案
    犯行，可見其具有特別惡性，且對於刑罰之反應力顯然薄弱
    ，綜核本案情節，縱依累犯規定加重其刑，亦無罪刑不相當
    或違反比例原則之情形（最高法院110年度台上字第4848號
    判決意旨參照），又被告所為本案侵入住宅、乘機性交犯罪
    ，對告訴人及社會治安有相當程度危害，其惡性匪淺，是被
    告並無因加重本刑致生所受刑罰超過其所應負擔罪責，故本
    院綜合判斷後，爰依刑法第47條第1項規定，各加重其法定
    最低本刑。
五、茲以行為人之責任為基礎，爰審酌被告擅自侵入告訴人之住
    處，且趁告訴人正值熟睡而不知抗拒，竟為滿足一己私慾，
    為本件乘機性交犯行，對告訴人心理所造成之傷害非輕，並
    衡酌被告坦承犯行，態度良好，雖有調解意願，惟因告訴人
    不願原諒被告、與被告調解，故被告尚未與告訴人達成調解
    ，賠償告訴人所受之損失，暨其自陳國中畢業之智識程度，
    羈押前受僱養殖、做工，未婚，獨居，分別量處如主文所示
    之刑，並就侵入住宅罪諭知易科罰金之折算標準，且併予執
    行之。
據上論斷，應依刑事訴訟法第299條第1項前段，刑法第306條第1
項、第225條第1項、第47條第1項、第41條第1項前段，刑法施行
法第1條之1第1項，判決如主文。 
本案經檢察官柯文綾提起公訴，檢察官劉達鴻到庭執行職務。
中　　華　　民　　國　　111 　年　　2 　　月　　24　　日
                  刑事第一庭  審判長  法　官　卓春慧
　　　　　　　　　                    法  官  吳育汝
　　　　　　　　　                    法  官  林家賢
以上正本證明與原本無異。
如不服本判決應於收受判決後20日內向本院提出上訴書狀，並應
敘述具體理由；其未敘述上訴理由者，應於上訴期間屆滿後20日
內向本院補提理由書（均須按他造當事人之人數附繕本）「切勿
逕送上級法院」。告訴人或被害人如對於本判決不服者，應具備
理由請求檢察官上訴，其上訴期間之計算係以檢察官收受判決正
本之日期為準。
中　　華　　民　　國　　111 　年　　2 　　月　　24　　日
                                      書記官  張子涵
附錄法條：
刑法第306條第1項
無故侵入他人住宅、建築物或附連圍繞之土地或船艦者，處1年
以下有期徒刑、拘役或9千元以下罰金。
刑法第225條第1項
對於男女利用其精神、身體障礙、心智缺陷或其他相類之情形，
不能或不知抗拒而為性交者，處3年以上10年以下有期徒刑。